【裁判字號】    92,易,206
【裁判日期】    920404
【裁判案由】    違反著作權法
【裁判全文】
臺灣高雄地方法院刑事判決                        九十二年度易字第二六號
    公  訴  人  臺灣高雄地方法院檢察署檢察官
    被      告  乙○○
右列被告因違反著作權法案件，經檢察官提起公訴（九十一年度偵字第一九三六六、
第二四五一九號），本院判決如左：
    主  文
乙○○以明知為侵害著作權之物，意圖散佈而陳列之方法侵害他人之著作權，處有期
徒刑參月，如易科罰金以參佰元折算壹日。
扣案之如附表一所示之影音光碟共壹佰捌拾壹片、如附表二所示之音樂光碟共貳佰參
拾陸片、置片箱壹拾壹個、投錢筒壹個均沒收。
    事  實
一、乙○○明知如附表一所示之影音光碟片及如附表二所示之音樂光碟片，係未經如
    附表所示之音樂及視聽著作財產權人之同意而擅自重製之侵害著作權之物，竟意
    圖販賣散佈而於民國九十一年八月三十一日晚間，在高雄市楠梓區後勁夜市內擺
    攤陳列，欲以光碟片每片五十元之價格，販賣予不特定人。嗣於同年月日二十時
    許，在上址為警當場查獲，並扣得如附表一所示所示之影音光碟片一百八十一片
    、如附表二所示之音樂光碟片二百三十六片、置片箱十一個、投錢筒一個。
二、案經如附表所示之著作權人訴由高雄市政府警察局苓雅分局移送臺灣高雄地方法
    院檢察署檢察官偵查起訴。
    理  由
一、訊據被告乙○○矢口否認犯行，辯稱：當時伊和兄姊去逛夜市，在那邊看一下而
    已，沒有向員警說「一片五十元，便宜賣」，不是伊擺攤的云云。惟查：(一)被告
    經本院與證人即當時與被告一同逛夜市之曾立德隔離詢問後，關於被告是否逗留
    及買盜版光碟部分，被告供稱曾短暫停留及兄姊共買了四片光碟，顯然與曾立德
    證稱之沒有停留，沒有人買光碟等語不同（見本院九十二年二月十三日審判筆錄
    ），足見被告所辯是否為真，顯然有疑。此外，證人即現場查獲警員甲○○、丙
    ○○於偵查中結證甚詳，且查獲當時員警亦有表明身分，倘被告所辯為真，則同
    行友人豈會不知，是認被告所辯，係卸責之詞，不足採信。而扣案光碟片確屬盜
    版等情，亦據告訴代理人陳吉亨、謝昆原於警訊時指稱明確，此外復有陳吉亨出
    具之鑑識報告、現場查獲相片在卷可稽，如犯罪事實欄所載之物扣案可證。本件
    事證明確，被告犯行足堪認定。
二、核被告乙○○所為，係違反著作權法第九十三條第三款以第八十七條第二款之明
    知為侵害著作權之物，意圖散布而陳列之方法侵害他人之著作權罪。被告以一陳
    列前揭重製光碟片之行為，同時侵害如附表所示及著作權人，觸犯構成要件相同
    之罪名，為同種想像競合犯，應依刑法第五十五條之規定從一重處斷。爰審酌被
    告未建立尊重他人之智慧財產權之守法觀念，任意謀求自己私利而危害告訴人及
    其他著作權人市場利益，犯後亦無悔意等一切情狀，量處如主文所示之刑並諭知
    易科罰金之折算標準，藉資懲儆。扣案之如附表一所示所示之影音光碟片一百八
    十一片、如附表二所示之音樂光碟片二百三十六片、置片箱十一個、投錢筒一個
    ，係被告所有，且為供本件犯罪所用之物，業據本院認定在前，爰依刑法第三十
    八條第一項第二款之規定，併予宣告沒收。
據上論斷，應依刑事訴訟法第二百九十九條第一項前段、著作權法第九十三條第三款
、第八十七條第二款，刑法第十一條前段、第五十五條、第四十一條第一項、第三十
八條第一項第二款，罰金罰鍰提高標準條例第二條，判決如主文。
中      華      民      國    九十二    年      四      月      四      日
                      臺灣高雄地方法院刑事第一庭
                                      法  官        楊智守
右正本證明與原本無異。
如不服本判決，應於判決送達後十日內，向本院提出上訴狀。
                                      書記官        王美玲
中    華    民    國    九十二    年      四      月        四        日


司法院資訊處製作；財團法人民間司法改革基金會備份。
